臺灣基隆地方法院刑事判決　　　　　　　　　　　　　九十一年度訴字第一六八號
　　公　訴　人　臺灣基隆地方法院檢察署檢察官
　　被　　　告　乙○○
　　輔　佐　人
　　即被告之父　丙○○
　　指定辯護人　本院公設辯護人甲○○
右列被告因竊盜案件，經檢察官聲請以簡易判決處刑（九十一年度偵字第六六六、七
三０號），本院認不宜以簡易判決處刑，改適用通常程序審理並判決如左：
    主  文
乙○○踰越安全設備竊盜，處有期徒刑陸月，如易科罰金以參佰元折算壹日，緩刑貳
年。
    事  實
一、乙○○為中度智能障礙者，竟意圖為自己不法之所有，於九十一年二月十三日凌
    晨三時許，利用其受僱於戊○○所經營之基隆市○○路二一一號「六號米」飲食
    店夜間打烊後無人居住看管之機會，自一樓外牆爬水管至二樓開啟安全設備氣窗
    後攀爬侵入小吃店內（侵入建築物部分未據告訴），在一樓櫃檯抽屜內竊得新台
    幣（下同）二萬五千元，得手後即前往基隆市○○路八十七號地下室大麥町電動
    玩具店內把玩，嗣為戊○○發覺遺留於小吃店內之菸頭及鞋印懷疑乙○○所為，
    而於同日中午十二時許在上開電動玩具店內為警查獲，並於其身上搜出花用剩餘
    之現金三百五十元（已發還被害人）。
二、案經基隆市警察局第一分局報告臺灣基隆地方法院檢察署檢察官聲請簡易判決處
    刑，本院改依通常程序審理。
    理  由
一、右揭犯罪事實，迭據被告乙○○於警訊、檢察官偵查中（偵查卷第四頁）及本院
    審理時（本院九十一年四月二十五日訊問筆錄參照）坦承不諱，核與被害人戊○○於警訊、本院審理中陳明所經營之店內如何遭人侵入並竊取櫃檯抽屜內財物之
    情節相符（九十一年二月十三日警訊筆錄、本院九十一年四月二十五日訊問筆錄
    參照），並經證人即至現場處理之員警丁○○證稱：其到案發現場時被告與被害
    人均已在場，被告有承認是他偷的，在現場有發現鞋印及煙蒂並有拍照，至派出
    所製作筆錄時被告也都有承認竊盜等語明確，復有被害人戊○○所出具之贓物認
    領保管收據一份及照片四張附卷可稽，是依被害人之指訴、證人之證述及上開贓
    物認領保管收據、照片等補強證據皆足資證明被告於警偵訊及本院審理中所為之
    上開任意性自白具有相當程度之真實性，而得使本院確信被告前述自白之犯罪事
    實確屬真實，從而依刑事訴訟法第一百五十六第一項、第二項之規定，本院自得
    依被告之自白及各該補強證據認定被告確有為前述犯行，本件事證明確，被告犯
    行堪以認定，應予依法論科。
二、按刑法第三百二十一條第一項第二款所安全設備，係指依社會通常觀念足認為有
    防盜之設備而言（最高法院五十五年台上字第五四七號判例參照），查窗戶具有
    與門扇、牆垣相類性質，具有防閑之功用，應認係其他安全設備。核被告乙○○
    所為係犯刑法第三百二十一條第一項第二款之踰越安全設備竊盜罪，公訴意旨認
    被告上開犯行係觸犯刑法第三百二十一條第一項第一款之於夜間侵入有人居住之
    建築物竊盜罪，顯有誤會，因屬同一起訴事實範圍內之同一法條項下之各款加重
    事由，本院依法併予審理，尚無變更起訴法條之問題，應予敘明。爰審酌被告年
    輕力壯不知勤奮向上，竟行竊財物不勞而獲，危害社會秩序及侵害他人財產法益
    之情節非輕，惟姑念被告前無犯罪紀錄素行尚佳，且係中度智能障礙者，為其輔
    佐人供承在卷，其知識及謀生技能較遜於常人，及其犯後態度良好等一切情狀，
    量處如主文所示之刑，並諭知易科罰金之折算標準。末查被告前未曾受有期徒刑
    以上刑之宣告，有台灣高等法院被告全國前案紀錄表附卷可稽，本院認其經此教
    訓後，當知警惕，應無再犯之虞，因認其所宣告之刑，以暫不執行為適當，併予
    宣告緩刑二年，以勵來茲而啟自新。
三、公訴意旨另以：被告乙○○意圖為自己不法之所有，於九十年二月十七日上午四
    時許，趁其父丙○○熟睡之際，在基隆市○○區○○路十巷六十五住處竊得其父
    丙○○所有之ＷＫＰ－００三號機車鑰匙，並持該把鑰匙竊取上開機車騎乘使用
    ，因認被告此部分行為，尚涉犯刑法第三百二十條第一項之竊盜罪嫌云云。按直
    系血親、配偶或同財共居親屬之間或其他五親等內血親或三親等內姻親之間，犯
    刑法竊盜罪章之罪者，須告訴乃論，刑法第三百二十四條第二項定有明文。查告
    訴人丙○○為被告之父親，業據彼等一致敘明在卷，並有被告乙○○之身份證影
    本一紙附卷可考，二者為直系血親之親屬關係無訛，被告此部分之行為，依法自
    須經告訴乃論，惟告訴人丙○○業於本院言詞辯論終結前當庭撤回告訴，本應就
    此為不受理判決之諭知，惟公訴人認被告此部分犯行與前經認定為有罪之部分，
    有連續犯裁判上一罪之關係，爰不另為不受理之諭知，附此敘明。
四、按第一審法院依被告在偵查中之自白或其他現存之證據，已足認定其犯罪者，得
    因檢察官之聲請，不經通常審判程序，逕以簡易判決處刑，刑事訴訟法第四百四
    十九條第一項前段定有明文；但檢察官聲請以簡易判決處刑之案件，經法院認為
    被告所犯之罪不合第四百四十九條所定得以簡易判決處刑之案件者，應適用通常
    程序審判之，同法第四百五十二條、第四百五十一條第四項但書亦有明文規定。
    查本件犯罪事實與檢察官據以求處罪刑之事實未盡相符，本院認與法定聲請簡易
    判決處刑之要件尚有未合，爰改依通常程序審理，併此敘明。
五、據上論斷，應依刑事訴訟法第四百五十二條、第二百九十九條第一項前段，刑法
    第三百二十一條第一項第二款、第四十一條第一項、第七十四條第一款，罰金罰
    鍰提高標準條例第二條，判決如主文。
本案經檢察官吳佳齡到庭執行職務。
中      華      民      國    九十一    年      五      月    二十一    日
                    臺灣基隆地方法院刑事第二庭
                                      法  官  汪  梅  芬
右正本證明與原本無異。
對於本件判決如有不服，應於收受送達後十日內，向本院提出上訴書狀，上訴於臺灣
高等法院，並按他造當事人之人數附具繕本。
                                      書記官  黃  致  祥
中      華      民      國     九十一     年     五     月    二十四    日
【附錄論罪法條】
刑法第三百二十一條
犯竊盜罪而有左列情形之一者，處六月以上五年以下有期徒刑：
一、於夜間侵入住宅或有人居住之建築物、船艦或隱匿其內而犯之者。
二、毀越門扇、牆垣或其他安全設備而犯之者。
三、攜帶兇器而犯之者。
四、結夥三人以上而犯之者。
五、乘火災、水災或其他災害之際而犯之者。
六、在車站或埠頭而犯之者。
